臺灣桃園地方法院刑事判決　　　　　　　　　　　　九十三年度易字第一一九九號
　　公　訴　人　臺灣桃園地方法院檢察署檢察官
　　被　　　告　甲○○　男　三.
右列被告因竊盜案件，經檢察官提起公訴（九十三年度偵字第一四五一八號），由本
院合議庭裁定由受命法官獨任進行簡式審判程序，茲判決如左：
    主  文
甲○○連續竊盜，累犯，處有期徒刑玖月。
    事  實
一、甲○○前於民國八十三年、八十四年間因竊盜、違反麻醉藥品管理條例、違反藥
    事法等案件，先後經法院判處有期徒刑九月、四月、八月、六月確定（其中前三
    罪所宣告之有期徒刑並經本院裁定應執行有期徒刑一年六月），並入監接續執行
    至八十四年十一月三十日縮短刑期假釋出獄（須至八十六年一月十三日始假釋期
    滿），又於八十五年、八十六年間因違反麻醉藥品管理條例、贓物等案件，先後
    經法院判處有期徒刑七月、四月、八月確定（其中後二罪所宣告之有期徒刑並經
    本院裁定應執行有期徒刑十一月），前開假釋並因而被撤銷，於八十六年九月六
    日入監先後執行前開假釋被撤銷後之殘刑及八十五年、八十六年間所宣告之有期
    徒刑，至八十八年八月四日再次縮短刑期假釋出獄，於八十九年二月十四日假釋
    期滿，因假釋未經撤銷而視為執行完畢（起訴書誤載於八十九年四月二十二日執
    行完畢）。詎仍不知悔改，另基於意圖為自己不法所有之竊盜概括犯意，連續於
    ：(一)九十三年九月七日上午十一時，在桃園縣中壢市○○路一九二號前，以其先
    前在住處三合院取得而非屬其所有之機車鑰匙一支，竊取丁○○所有之車牌號碼
    ＶＮＩ─一○三號輕型機車一輛，得手後供己代步之用；(二)九十三年九月八日凌
    晨二時十分許，在桃園縣八德市○○路五八四號對面，以其父親所有之汽車鑰匙
    一支，竊取乙○○所有之車牌號碼Ｖ二─九四八七號自用小貨車一輛；(三)於九十
    三年九月八日凌晨二時四十分許，駕駛前揭車牌號碼Ｖ二─九四八七號自用小貨
    車，在行經桃園縣八德市○○路○段二五二巷七十一巷一○四號（順天府廟宇）
    前，見四下無人，竟徒手竊取丙○○所持有而屬於順天府所有之金爐一個，再將
    金爐搬上前揭竊得之自用小貨車車上而載離，惟隨即經巡邏員警發覺有異而予以
    追捕，於九十三年九月八日凌晨三時許，在桃園縣八德市○○街一五○巷五十六
    弄口查獲，並扣得上開作案用之鑰匙二支。
二、案經桃園縣政府警察局八德分局報請臺灣桃園地方法院檢察署檢察官偵查起訴。
    理  由
一、本件被告甲○○所犯竊盜罪係死刑、無期徒刑、最輕本刑為三年以上有期徒刑以
    外之罪，其於準備程序中就被訴事實為有罪之陳述，經法官告知簡式審判程序之
    旨，並聽取公訴人、被告之意見後，經本院合議庭依刑事訴訟法第二百七十三條
    之一第一項規定裁定，由受命法官獨任進行簡式審判程序，合先敘明。
二、右揭犯罪事實，業據被告甲○○於警詢、偵訊及本院審理時坦承不諱，核與被害
    人丁○○、乙○○、丙○○於警詢、偵訊所述之情節相符，並有被害人丁○○、
    乙○○、丙○○三人所出具之贓物領據共三張、車輛車牌失竊作業─查詢車輛認
    可資料（車牌號碼ＶＮＩ─一○三號輕型機車）、車籍作業系統─查詢認可資料
    （車牌號碼Ｖ二─九四八七號自用小貨車）及查獲現場與前開失竊汽機車、金爐
    照片共十六張等附卷可稽，復有扣案之鑰匙二支可資佐證。是堪認被告前揭自白
    與事實相符，被告前揭連續竊盜之犯行已事證明確，其犯行已可認定，應予依法
    論科。
三、核被告甲○○之所為，係犯刑法第三百二十條第一項竊盜罪。其先後三次竊盜犯
    行，時間緊接，所犯為構成要件相同之罪，顯係基於概括之犯意反覆為之，為連
    續犯，依刑法第五十六條，應以一罪論，並依法加重其刑。被告前於八十三年、
    八十四年間因竊盜、違反麻醉藥品管理條例、違反藥事法等案件，先後經法院判
    處有期徒刑九月、四月、八月、六月確定（其中前三罪所宣告之有期徒刑並經本
    院裁定應執行有期徒刑一年六月），並入監接續執行至八十四年十一月三十日縮
    短刑期假釋出獄（須至八十六年一月十三日始假釋期滿），又於八十五年、八十
    六年間因違反麻醉藥品管理條例、贓物等案件，先後經法院判處有期徒刑七月、
    四月、八月確定（其中後二罪所宣告之有期徒刑並經本院裁定應執行有期徒刑十
    一月），前開假釋並因而被撤銷，於八十六年九月六日入監先後執行前開假釋被
    撤銷後之殘刑及八十五年、八十六年間所宣告之有期徒刑，至八十八年八月四日
    再次縮短刑期假釋出獄，於八十九年二月十四日假釋期滿，因假釋未經撤銷而視
    為執行完畢，此有臺灣高等法院被告全國前案紀錄表附卷可稽，其於有期徒刑執
    行完畢後，五年內再犯本件有期徒刑以上之罪，為累犯，應依法加重其刑，並依
    法遞加重之。爰審酌被告年輕力壯，竟不思以正當方式取得交通工具及營生，隨
    意偷取他人汽機車及金爐，犯罪所生之損害非微，暨其犯罪之動機、目的、手段
    ，及犯罪後坦承犯行，態度尚可等一切情狀，量處如主文所示之刑。至扣案之鑰
    匙二支，雖均為被告供犯本案所用之物，惟均非被告所有，其中一支機車鑰匙（
    有黑色塑膠）為被告先前在住處三合院取得，被告並不知為何人所有，另一支則
    為被告父親之汽車鑰匙，業據被告於本院審理中自承在卷，故不予宣告沒收，附
    此敘明。
據上論斷，依刑事訴訟法第二百七十三條之一第一項、第二百九十九條第一項前段，
刑法第五十六條、第三百二十條第一項、第四十七條，罰金罰鍰提高標準條例第一條
前段，判決如主文。
本案經檢察官陳美華到庭執行職務。
中　　　華　　　民　　　國　　九十三　　年　　  十二　　月　　三十一  　日
                                臺灣桃園地方法院刑事第九庭
                                    法　官　林春鈴
右正本證明與原本無異。
如不服本判決，應於判決送達後十日內，向本院提出上訴書狀（應附繕本），上訴於
臺灣高等法院。
                                    書記官　江世亨
中　　　華　　　民　　　國　　九十三　　年　　  十二　　月　　三十一  　日
附錄論罪科刑依據之法條：
刑法第三百二十條第一項
意圖為自己或第三人不法之所有，而竊取他人之動產者，為竊盜罪，處五年以下有期
徒刑、拘役或五百元以下罰金。
